# 私募股权基金的核算

提问人：yayu197777 时间：2017-03-28 10:29:52
陈版，您好，我公司的子公司与另一公司共同成立一家股权投资基金有限合伙企业，我公司子公司出资50%，是普通合伙人（承担无限责任），对方出资50%，是有限合伙人（承担有限责任），目的是挖掘国内外行业相关的优质企业实现资本增值，对标的企业实现优先并购。全体合伙人委托我公司子公司为执行事务合伙人，企业的利润和亏损，由合伙人平均分配和分担。在这种情况下，我公司的子公司是否需要将这家股权投资基金有限合伙企业纳入合并范围？合伙企业纳入合并范围和其他公司合并有什么不同？

回答人：chenyiwei
1 、为何GP达到 50 ％的出资比例？ 2 、该合伙企业的投资决策机制？投资的进入和退出决策是否需要全体投资决策委员会一致通过或绝对多数通过？